臺灣高等法院臺中分院刑事判決　　　　100年度上訴字第823號
上　訴　人
即　被　告　張錦堂
上列上訴人因違反毒品危害防制條例案件，不服臺灣彰化地方法
院100年度訴字第233號中華民國100年3月18日第一審判決（起訴
案號：臺灣彰化地方法院檢察署99年度毒偵字第2519號，原審因
被告為有罪之陳述，改行簡式審判程序），提起上訴，本院判決
如下：
    主  文
上訴駁回。
    理    由
一、按依刑事訴訟法第350條、第361條、第362條、第367條規定
    ，不服地方法院之第一審判決而上訴者，須提出上訴書狀，
    並應敘述具體理由，為上訴必備之程式；其所提出之書狀未
    敘述上訴理由，或僅曾以言詞陳述上訴理由者，均應於上訴
    期間屆滿後20日內補提理由書於第一審法院。第一審法院經
    形式審查，認逾期未補提上訴理由者，應定期間先命補正；
    逾期未補正者，為上訴不合法律上之程式，應以裁定駁回。
    倘已提出上訴理由，但所提非屬具體理由者，則由第二審法
    院以上訴不合法律上之程式，判決駁回。而所謂具體理由，
    必係依據卷內既有訴訟資料或提出新事證，指摘或表明第一
    審判決有何採證認事、用法或量刑等足以影響判決本旨之不
    當或違法，而構成應予撤銷之具體事由，始克當之（例如：
    依憑證據法則具體指出所採證據何以不具證據能力，或依憑
    卷證資料，明確指出所為證據證明力之判斷如何違背經驗、
    論理法則）；倘僅泛言原判決認定事實錯誤、違背法令、量
    刑失之過重或輕縱，而未依上揭意旨指出具體事由，或形式
    上雖已指出具體事由，然該事由縱使屬實，亦不足以認為原
    判決有何不當或違法者（例如：對不具有調查必要性之證據
    ，法院未依聲請調查亦未說明理由，或援用證據不當，但除
    去該證據仍應為同一事實之認定），皆難謂係具體理由，俾
    與第二審上訴制度旨在請求第二審法院撤銷、變更第一審不
    當或違法之判決，以實現個案救濟之立法目的相契合，並節
    制濫行上訴（最高法院97年度台上字第892號刑事判決意旨
    參照）。
二、上訴人即被告張錦堂（以下稱被告）上訴意旨略以：被告均
    坦承犯行，毫無隱瞞，堪認被告深具悔意，請依刑法第57條
    規定審酌被告上開情狀；又被告對所犯毒品案件，業已痛心
    改過，顯見被告之誠意與悔過之心，請依刑法第59條規定酌
    量減輕其刑云云。
三、經查：
(一)被告因不服地方法院之第一審判決，於民國100年3月25日向
    原審法院具狀提出上訴狀，敘明上訴理由，依刑事訴訟法第
    361條第2項條文、立法修正理由及上開最高法院判決意旨，
    被告倘已提出上訴理由，但所提非屬具體理由者，由第二審
    法院以上訴不合法律上之程式，以判決駁回之。至於上訴理
    由是否具體，係屬第二審法院審查範圍，則不在命補正之列
    （參見法院辦理刑事訴訟案件應行注意事項第162點），合
    先敘明。
(二)按刑罰之量定，屬法院自由裁量之職權行使，應審酌刑法第
    57條所列各款事由及一切情狀，為酌量輕重之標準，並非漫
    無限制；量刑輕重係屬事實審法院得依職權自由裁量之事項
    ，苟已斟酌刑法第57條各款所列情狀而未逾越法定刑度，不
    得遽指為違法；且在同一犯罪事實與情節，如別無其他加重
    或減輕之原因，下級審量定之刑，亦無過重或失輕之不當情
    形，則上級審法院對下級審法院之職權行使，原則上應予尊
    重（最高法院72年臺上字第6696號、75年臺上字第7033號判
    例及85年度臺上字第2446號判決意旨參照）。原審判決就認
    定被告違反毒品危害防制條例犯行所憑之證據，已經詳細調
    查審酌，經核並無違背證據法則及論理法則。就量刑方面，
    亦已依刑法第57條規定，審酌被告曾因施用毒品經送觀察、
    勒戒2次執行完畢釋放，仍未知警惕，再犯本案之罪，足見
    其雖經觀察、勒戒之治療程序，仍未徹底戒除惡習遠離毒害
    ，顯未能善體國家設置觀察、勒戒及戒治機構，協助毒品施
    用者戒除毒害之良法美意，惟念及施用毒品本質上係戕害自
    身健康之行為，尚未嚴重破壞社會秩序或侵害他人權益，暨
    其犯罪之動機、目的、所生危害及犯罪後坦承犯行，犯後態
    度良好等一切情狀，分別量處被告施用第一級毒品，處有期
    徒刑7月、施用第二級毒品，處有期徒刑5月，並定其應執行
    之刑為有期徒刑10月，及為相關沒收之諭知，經核亦屬妥適
    ，並無過重或過輕之情形。又被告上訴意旨謂其誠心悔改，
    請依刑法第59條規定，酌量減輕其刑云云，惟按刑法第59條
    之酌量減輕其刑，必於犯罪之情狀，在客觀上足以引起一般
    同情，認為即予宣告法定低度刑期，猶嫌過重者，始有其適
    用，至於被告無前科，素行端正，子女眾多等情狀，僅可為
    法定刑內從輕科刑之標準，不得據為酌量減輕之理由（最高
    法院51年台上字第899號判例意旨參照）。本案被告雖誠心
    悔改，惟其一再犯施用毒品案件，其犯罪之情狀，於客觀上
    並無足以引起一般同情，認為即予宣告法定低度刑期，猶嫌
    過重之情形，自無刑法第59條酌量減輕規定之適用。被告提
    起上訴，固具備形式上之理由，但並未提出新事證以供調查
    ，亦未依據卷內之訴訟資料，指摘原審判決有何足以影響判
    決本旨之不當或違法，而構成應予撤銷之具體事由。綜上，
    被告徒憑己意請求依刑法第57條及第59條規定減輕其刑，尚
    不足以動搖原審判決認定犯罪事實及量刑之基礎，難認係具
    體理由，其上訴顯然違背法律上之程式，應予駁回，並不經
    言詞辯論為之。
四、據上論斷，應依刑事訴訟法第367條前段、第372條，判決如
    主文。
中    華    民    國   100    年    4     月    25    日
            刑事第十一庭  審判長法  官  郭  同  奇
                                法  官  洪  曉  能
                                法  官  許  冰  芬
以上正本證明與原本無異。
施用第一級毒品部分，得上訴。
施用第二級毒品部分，不得上訴。
如不服本判決應於收受送達後10日內向本院提出上訴書狀，其未
敘述上訴理由者，並得於提起上訴後10日內向本院補提理由書（
均須按他造當事人之人數附繕本）「切勿逕送上級法院」。
                                書記官  賴  成  育
中    華    民    國   100    年    4     月    25    日